【裁判字號】    95,上訴,84
【裁判日期】    950418
【裁判案由】    違反槍砲彈藥刀械管制條例
【裁判全文】
臺灣高等法院臺中分院刑事判決          95年度上訴字第84號
上  訴  人
即  被  告  甲○○
選任辯護人  康春田  律師
上列上訴人因槍砲彈藥刀械管制條例案件，不服臺灣臺中地方法
院94年度訴字第3339號，中華民國94年12月7 日第一審判決（起
訴案號：臺灣臺中地方法院檢察署94年度偵字第13825 號），提
起上訴，本院判決如下：
    主  文
上訴駁回。
    事  實
一、甲○○前於民國（下同）90年間，因賭博案件，經臺灣雲林
    地方法院判處有期徒刑五月確定，甫於90年7月10 日易科罰
    金執行完畢。詎猶明知具有殺傷力之改造手槍及子彈，均係
    槍砲彈藥刀械管制條例管制之物品，未經許可不得製造或持
    有，竟於94年6月8、9 日間某時，在臺中市○○○路某玩具
    手槍店內，以新臺幣（下同）5,900元之價格購得仿CLOCK廠
    半自動手槍製造之黑色金屬玩具手槍1支（含彈匣1個），旋
    於同年月9 日下午在雲林縣四湖鄉某網咖店內與綽號「阿南
    」真實姓名、年籍均不詳之成年男子約定由甲○○以13,000
    元代價委由「阿南」將上開黑色金屬玩具手槍1 支改造成可
    發射子彈具有殺傷力之改造手槍，二人達成合意後，甲○○
    即與「阿南」共同基於未經許可，製造可發射子彈具殺傷力
    之改造手槍之犯意聯絡，由甲○○於同年月10日約15、16時
    許，在雲林縣四湖鄉某廟宇前，將前開黑色金屬玩具手槍 1
    支交予「阿南」，再由「阿南」在不詳地點，以換裝土造金
    屬槍管之改造方式，將前開金屬玩具手槍改造成可發射子彈
    具有殺傷力之改造手槍。旋「阿南」即於同年月11日約17、
    18時許，在上開雲林縣四湖鄉某廟宇前，將該支改造完成具
    有殺傷力之改造手槍交還予甲○○，並一併贈送交付均具有
    殺傷力口徑9MM(9×19MM)之制式子彈2 顆及內均具直徑約8.
    9MM土造金屬彈頭之土造子彈3顆予甲○○，甲○○未經許可
    予以收受而持有前揭槍、彈。嗣因甲○○攜帶上開均具有殺
    傷力之改造手槍1支 (含彈匣1個)及子彈5 顆，於94年6月13
    日18時55分許，在臺中市○○路○段27之1 號「和欣客運站
    」前為警查獲，並當場在甲○○所攜帶之背包內扣得前揭具
    殺傷力之改造手槍1支（含彈匣1個，槍枝管制編號00000000
    00號）、均具殺傷力口徑9MM(9×19MM)之制式子彈2 顆及內
    均具直徑約8. 9MM土造金屬彈頭之土造子彈3 顆，而查悉上
    情。
二、案經臺中市警察局第四分局報告臺灣臺中地方法院檢察署檢
    察官偵查起訴。
    理  由
一、訊據被告甲○○對於上開犯罪事實坦承不諱，並有卷附之照
    片8張、扣案之黑色改造手槍1支及子彈5 顆可資佐證。且扣
    案槍、彈經送請內政部警政署刑事警察局鑑定結果認為：送
    鑑改造手槍1支（槍枝管制編號0000000000號），係由仿CLO
    OK廠半自動手槍製造之金屬玩具手槍，換裝土造金屬槍管改
    造而成之改造手槍，機械性能良好，可擊發適用之子彈，認
    具殺傷力；送鑑子彈5顆，其中2顆認均係口徑9MM（9×19MM
    ）之制式子彈，經檢視其彈底均具撞擊痕跡，復經實際試射
    ，均可擊發，認具殺傷力；其餘3 顆，認均係土造子彈，內
    均具直徑約8.9MM土造金屬彈頭，經採樣1顆試射，可擊發，
    認具殺傷力等節，有該局94年8月9日刑鑑字第0940098610號
    槍彈鑑定書1 份在卷可憑，足見上開扣案手槍，確係經換裝
    土造金屬槍管改造而成具有殺傷力之改造手槍無疑。又本案
    之槍彈係送由內政部警政署刑事警察局為鑑定，該局為槍彈
    鑑定之專門機構，所為鑑定程序又無何瑕疵，自無須再送其
    他單位重為鑑定，辯護人請求另送法務部調查局為鑑定，核
    無必要。再按被告之自白固不得作為認定犯罪之唯一證據，
    而須以補強證據證明其確與事實相符，然茲所謂之補強證據
    ，並非以證明犯罪構成要件之全部事實為必要，倘其得以佐
    證自白之犯罪非屬虛構，能予保障所自白事實之真實性，即
    已充分。又得據以佐證者，雖非直接可以推斷該被告之實施
    犯罪，但以此項證據與被告之自白為綜合判斷，若足以認定
    犯罪事實者，仍不得謂其非屬補強證據，最高法院著有73年
    臺上字第5638號判例可資參照。查，本件被告已於警詢、偵
    查及本院審理中迭次自白扣案改造手槍係其以13,000元代價
    ，將其自購之玩具手槍交予「阿南」拿去改造等語不移，且
    被告確實經警查獲持有扣案經改造且具殺傷力之改造手槍，
    亦如前述，是以此項證據與被告之自白為綜合判斷，已足以
    認定被告應有共同改造槍枝之事實，依上揭說明，本案被告
    之自白即有補強證據，應與事實相符，堪可採信，被告犯行
    堪以認定。
二、按所謂改造亦屬製造之一種，被告甲○○提供上開金屬玩具
    手槍交由「阿南」換裝土造金屬槍管，而改造完成為上述具
    有殺傷力之改造手槍，自屬製造之範圍。是核被告所為，係
    犯槍砲彈藥刀械管制條例第8條第1項之未經許可，製造可發
    射子彈具有殺傷力之改造手槍罪及槍砲彈藥刀械管制條例第
    12條第4 項之未經許可持有子彈罪。被告就前揭製造具有殺
    傷力之改造手槍罪之犯行，與成年男子「阿南」間，具有犯
    意聯絡及行為分擔，為共同正犯。被告以一行為同時持有前
    揭之槍、彈，構成異種想像競合犯，應依刑法第55條規定，
    從1 重論以未經許可，持有可發射子彈具有殺傷力之改造手
    槍罪。又被告未經許可，製造槍枝後，復持有該支槍枝之行
    為，其持有改造手槍之低度行為，應為前開製造之高度行為
    所吸收，不另論罪。公訴人認被告持有子彈罪部分與製造可
    發射子彈具有殺傷力之改造手槍罪部分，應予分論併罰，尚
    有未洽，附此敘明。查，被告前於90年間，因賭博案件，經
    臺灣雲林地方法院判處有期徒刑五月確定，甫於90 年7月10
    日易科罰金執行完畢，有臺灣臺中地方法院檢察署刑案資料
    查註紀錄表及臺灣高等法院被告全國前案紀錄表各1 份在卷
    足憑，其於受有期徒刑執行完畢後，於五年以內再犯本件有
    期徒刑以上之罪，為累犯，應依刑法第47條規定加重其刑。
    原審審酌槍、彈氾濫之情形將影響社會之治安，嚴重違反國
    家禁令，被告明知製造手槍係違法行為，竟仍製造、持有具
    殺傷力之改造手槍並持有上開子彈5 顆，並攜帶該等槍、彈
    外出，其所為惡性非輕，雖未持之犯他罪，惟潛在之危險性
    依然甚鉅及其犯罪後能坦承犯行，態度尚佳等一切情狀，適
    用槍砲彈藥刀械管制條例第8條第1項、第12條第4 項，刑法
    第11條前段、第28條、第47條、第55條、第42條第2 項、第
    38條第1項第1款，罰金罰鍰提高標準條例第2 條之規定，量
    處有期徒刑五年四月，併科罰金新臺幣十萬元，暨諭知易科
    罰金之折算標準。扣案具殺傷力之改造手槍1支（含彈匣1個
    ，槍枝管制編號0000000000 號）及內均具直徑約8.9MM土造
    金屬彈頭之土造子彈2 顆，均係違禁物，不問屬於犯人與否
    ，均予以宣告沒收。至業經內政部警政署刑事警察局試射具
    殺傷力口徑9MM(9×19MM)之制式子彈2顆及內具直徑約8.9MM
    土造金屬彈頭之土造子彈1 顆，均已因試射而失其子彈之功
    能，已非屬違禁物，爰不再予以宣告沒收。其認事用法及量
    刑，並無不合，被告上訴意旨認為量刑過重，並以其已坦白
    供述，且有體弱父母及幼小子女待撫養，請求依刑法第57條
    、第59條規定，減輕其刑云云，然查被告係屬累犯，而其製
    造改造手槍之行為，犯罪情狀又非顯可憫恕，尚無從酌量減
    輕其刑，且原審已從輕量處，上訴非有理由，應予駁回。
三、據上論斷，應依刑事訴訟法第368條，判決如主文。
本案經檢察官乙○○到庭執行職務。
中    華    民    國    95    年    4    月    18     日
                刑事刑三庭  審判長法  官  王  增  瑜
                                  法  官  廖  柏  基
                                  法  官  陳  欣  安
上列正本證明與原本無異。
如不服本判決應於收受送達後十日內向本院提出上訴書狀，其未
敘述上訴之理由者並得於提起上訴後十日內向本院補提理由書（
均須按他造當事人之人數附繕本）。
                                  書記官  阮  正  枝
中    華    民    國    95    年    4     月    19    日
附錄：
槍砲彈藥刀械管制條例第8條第1項
未經許可，製造、販賣或運輸鋼筆槍、瓦斯槍、麻醉槍、獵槍、
空氣槍或第四條第一項第一款所定其他可發射金屬或子彈具有殺
傷力之各式槍砲者，處無期徒刑或五年以上有期徒刑，併科新臺
幣一千萬元以下罰金。
槍砲彈藥刀械管制條例第12條第4項
未經許可，持有、寄藏或意圖販賣而陳列子彈者，處五年以下有
期徒刑，併科新臺幣三百萬元以下罰金。
                                                      Ｆ


司法院資訊處製作；財團法人民間司法改革基金會備份。
